# 国有企业股权划转

提问人：tony868lamy 时间：2010-10-13 10:42:23
某国资委下属企业集团A投资设立一全资子公司B，某日A集团将持有C公司股权划转至B公司名下，C公司层面的股权初始入账价值如何确定？（不具有商业实质）

回答人：chenyiwei
如果B公司执行新准则且C公司构成业务的，则B公司层面按同一控制下企业合并的原则处理。

回答人：chenyiwei
回复 报纸 tony868lamy 的帖子是否需进行评估，以及转让价格的确定要求，应根据国有资产转让、无偿划拨和资产评估的相关规定处理。包括：
企业国有资产评估管理暂行办法，国务院国资委令第 12 号 关于印发《企业国有产权无偿划转管理暂行办法》的通知，国资发产权[2005]239号 关于印发《企业国有产权无偿划转工作指引》的通知，国资发产权[2009]25号 关于企业国有产权转让有关问题的通知，国资发产权[2004]268号 关于企业国有产权转让有关事项的通知，国资发产权[2006]306号 关于中央企业国有产权协议转让有关事项的通知，国资发产权[2010]11号

回答人：chenyiwei
回复 7 楼 tony868lamy 的帖子还是先要考虑是否属于可以不进行资产评估的情形。如果是，可以只需要参照有关产权转让的规定。

回答人：chenyiwei
回复 9 楼 tony868lamy 的帖子基本上是。但这种涉及联营企业股权的非货币性资产交换很少没有商业实质的。

回答人：chenyiwei
回复 11 楼 tony868lamy 的帖子权益性交易和交易本身有无商业实质是两回事。实际上，如果说项交易中含有权益性交易的成分，则就是把交易对价划分为公允对价部分和非公允对价部分，将非公允对价部分作为权益性交易处理，而公允对价部分按照该类交易的一般处理原则进行处理。 我以前在本版面上发过一个关于关联交易在交易所涉及各方的各自个别报表上如何进行处理的帖子，你可以查找一下。

提问人：呼叫帮助 时间：2017-12-14 22:31:15
陈版为什么说涉及联营企业股权的非货币性资产交换很少没有商业实质的？

回答人：chenyiwei
每个公司的基本面都不一样，不可能存在两个完全相同的公司，所以与股权投资相联系的未来现金流的金额、时间、风险程度总会有差异。